臺灣桃園地方法院刑事判決
110年度審交易字第494號
公  訴  人  臺灣桃園地方檢察署檢察官 
被      告  謝宗祐




上列被告因公共危險案件，經檢察官提起公訴（110年度偵字第3
7327號），被告於本院準備程序進行中，就被訴事實為有罪之陳
述，經本院告知簡式審判程序意旨，並聽取當事人之意見後，
裁定依簡式審判程序審理，判決如下：
    主  文
謝宗祐犯不能安全駕駛動力交通工具罪，累犯，處有期徒刑陸月
，併科罰金新臺幣參萬元，有期徒刑如易科罰金，罰金如易服勞
役，均以新臺幣壹仟元折算壹日。
    事實及理由
一、犯罪事實：
    本案犯罪事實及證據，除證據部分補充「被告謝宗祐於本院
    審理時之自白」外，其餘均引用起訴書之記載（如附件）。
二、論罪科刑：
　㈠新舊法比較：
　　行為後法律有變更者，適用行為時之法律。但行為後之法律
    有利於行為人者，適用最有利於行為人之法律，刑法第2條
    第1項定有明文。查，被告行為後，刑法第185條之3規定於
    民國111年1月28日修正公布，並於同年月30日生效施行，而
    修正前刑法第185條之3第1項第1款原規定：「駕駛動力交通
    工具而吐氣所含酒精濃度達每公升0.25毫克或血液中酒精濃
    度達百分之0.05以上者，處2年以下有期徒刑，得併科20萬
    元以下罰金」，修正後刑法第185條之3第1項第1款則規定：
    「駕駛動力交通工具而吐氣所含酒精濃度達每公升0.25毫克
    或血液中酒精濃度達百分之0.05以上者，處3年以下有期徒
    刑，得併科30萬元以下罰金」。是比較新舊法之結果，修正
    後刑法第185條之3第1款規定雖未更動該罪之構成要件及得
    科處之法定刑種，然已將有期徒刑、罰金之刑度均予提高，
    應以修正前刑法第185條之3第1項第1款規定對被告較為有利
    。依刑法第2條第1項前段規定，自應適用被告行為時即修正
    前刑法第185條之3第1項第1款之規定處斷。　
　㈡核被告所為，係犯修正前刑法第185條之3第1項第1款之不能
    安全駕駛動力交通工具罪。　　　　　
  ㈢被告有如附件起訴書犯罪事實欄一、所示科刑及執行紀錄，
    有臺灣高等法院被告前案紀錄表在卷可考。其受徒刑之執行
    完畢，5 年以內故意再犯本案有期徒刑以上之罪，為累犯，
    且係一再犯同罪質之罪，足見其惡性及對刑罰反應力薄弱，
    應依刑法第47條第1 項規定，加重其最低本刑（司法院大法
    官會議釋字第775 號解釋意旨參照）。
  ㈣爰審酌酒醉駕車致車毀人亡之報導時有所聞，各級政府機關
    對酒後嚴禁駕車一節復迭經宣導，且被告前曾4 次觸犯刑法
    第185 條之3 公共危險罪案件，而分經法院判處罪刑確定，
    竟仍不知警惕，一再漠視法律禁令。又第5 次再犯本案，實
    屬不該。衡酌被告本案吐氣所含酒精濃度為每公升0.57毫克
    ，騎乘普通重型機車上路，其危害較駕駛自用或營業用車輛
    上路為輕。暨其犯後坦承犯行，態度尚可等一切情狀，量處
    如主文所示之刑，並諭知有期徒刑易科罰金及罰金易服勞役
    之折算標準。
三、應適用之法條：
    刑事訴訟法第273 條之1 第1 項、第299 條第1 項前段、第
    310 條之2 、第454 條第2 項，刑法第2條第1項前段、修正
    前刑法第185 條之3 第1 項第1 款、刑法第47條第1 項、第
    41條第1 項前段、第42條第3 項前段，刑法施行法第1 條之
    1 第1 項。
四、如不服本判決應於收受判決後20日內向本院提出上訴書狀，
    並應敘述具體理由。其未敘述上訴理由者，應於上訴期間屆
    滿後20日內向本院補提理由書（均須按他造當事人之人數附
    繕本）「切勿逕送上級法院」。
本案經檢察官劉仲慧到庭執行職務。
中    華    民    國    111   年    3     月   2     日
                    刑事審查庭    法  官  呂曾達
以上正本證明與原本無異。
如不服本判決應於收受判決後20日內向本院提出上訴書狀，並應
敘述具體理由。其未敘述上訴理由者，應於上訴期間屆滿後20日
內向本院補提理由書(均須按他造當事人之人數附繕本)「切勿逕
送上級法院」。 
   　　　　　　　　　　　　　　 　書記官　楊淨雲
中　　華　　民　　國　　111 　年　　3 　　月　　2 　　日
附錄本案論罪科刑依據之法條：
修正前中華民國刑法第185 條之3 第1 項
駕駛動力交通工具而有下列情形之一者，處2 年以下有期徒刑，
得併科20萬元以下罰金：
一、吐氣所含酒精濃度達每公升0.25毫克或血液中酒精濃度達百
    分之0.05以上。
二、有前款以外之其他情事足認服用酒類或其他相類之物，致不
    能安全駕駛。
三、服用毒品、麻醉藥品或其他相類之物，致不能安全駕駛。
附件：
臺灣桃園地方檢察署檢察官起訴書
                                    110年度偵字第37327號
　　被　　　告　謝宗祐　男　27歲（民國00年0月00日生）
　　　　　　　　　　　　住基隆市○○區○○○路000巷00○    0號5樓
　　　　　　　　　　　　居新北市○○區○○街00巷0號7樓                            之 1
　　　　　　　　　　　　國民身分證統一編號：Z000000000號
上列被告因公共危險案件，業經偵查終結，認應提起公訴，茲將
犯罪事實及證據並所犯法條分敘如下：
　　　　犯罪事實
一、謝宗祐前因公共危險案件，經臺灣桃園地方法院以109年度
    桃交簡字第4119號判決處有期徒刑6月確定，於民國110年4
    月20日因易科罰金執行完畢。詎仍不知悔改，自110年9月14
    日晚間8時許起至翌（15）日凌晨1時許止，在新北市○○區○○
    街00巷0號7樓之1居所飲用330CC裝啤酒12瓶，明知飲酒後不
    得駕駛動力交通工具，仍基於酒後駕駛動力交通工具之犯意
    ，於同年月15日上午7時許，自該居所騎乘車牌號碼000-000
    0號普通重型機車離去，嗣於同日上午7時40分許，行經桃園
    市○○區○○○路00號前，因行車不穩為警攔檢盤查，並於同日
    上午7時48分許測得吐氣所含酒精濃度達每公升0.57毫克。
二、案經桃園市政府警察局龜山分局報告偵辦。
　　　　證據並所犯法條
一、上揭犯罪事實，業據被告謝宗祐於警詢及偵訊時坦承不諱，
    復有酒精測定紀錄表、桃園市政府警察局舉發違反道路交通
    管理事件通知單各1份在卷可稽，被告犯嫌堪以認定。
二、核被告所為，係犯刑法第185條之3第1項第1款之公共危險罪
    嫌。又被告前有如犯罪事實欄所載論罪科刑及執行情形，有
    本署刑案資料查註紀錄表附卷可稽，其於有期徒刑執行完畢
    後，5年以內故意再犯本件有期徒刑以上之罪，為累犯，請
    審酌依刑法第47條第1項規定及司法院大法官解釋釋字第775
    號解釋意旨加重其刑。
三、依刑事訴訟法第251條第1項提起公訴。
　　此　致
臺灣桃園地方法院
中　　華　　民　　國　 110　　年　　11　　月　　7 　　日
　　　　　　　　　　　　　檢　察　官　楊挺宏
本件證明與原本無異
中    華    民    國    110   年    11   月     11    日
                          書  記  官  盧憲儀
所犯法條：
中華民國刑法第185條之3
駕駛動力交通工具而有下列情形之一者，處 2 年以下有期徒刑
，得併科 20 萬元以下罰金：
一、吐氣所含酒精濃度達每公升零點二五毫克或血液中酒精濃度
    達百分之零點零五以上。
二、有前款以外之其他情事足認服用酒類或其他相類之物，致不
    能安全駕駛。
三、服用毒品、麻醉藥品或其他相類之物，致不能安全駕駛。
因而致人於死者，處 3 年以上 10 年以下有期徒刑；致重傷者
，處 1 年以上 7 年以下有期徒刑。
曾犯本條或陸海空軍刑法第 54 條之罪，經有罪判決確定或經緩
起訴處分確定，於五年內再犯第 1 項之罪因而致人於死者，處
無期徒刑或 5 年以上有期徒刑；致重傷者，處 3 年以上 10 年
以下有期徒刑。